Inventaris van de kopieën der Doop-, Trouw- en Begraafboeken (DTB) van Lexmond
Nationaal Archief, Den Haag
DTB kopie Zuid-Holland; Lexmond
DTB Lexmond
0 0
GEDTBZH078
??? meter; ??? inventarisnummers
Gescande fotokopieën van normale geschreven en gedrukte teksten. De Nederlandstalige stukken van vóór ca. 1700 zijn geschreven in het gotische cursiefschrift, met name in de oud-Hollandse klerkencursief.
Nationaal Archief, Den Haag
Nederduits gereformeerde gemeente te Lexmond
Rooms-katholieke parochie te Lexmond
Ambachtsbestuur ("gerecht", "burgemeesters", "Wet", "schepenen", "commissarissen", gequalificeerden) van Lexmond
Burgerlijke Stand van de gemeente Lexmond
De doopregisters bevatten naast de doopdatum de volledige namen van de ouders en de voornaam van het gedoopte kind. Daarnaast worden soms ook de doopgetuigen en / of peetouders genoemd. De trouwregisters bevatten naast de datum van (onder)trouw de namen van bruidegom en bruid. Daarnaast treft men dikwijls aanvullende gegevens aan, zoals plaats van herkomst, woonadres, de vermelding dat de persoon weduwnaar of weduwe is en eventueel de naam van de vorige partner. Wanneer de partners uit verschillende plaatsen afkomstig zijn of elders trouwen, vindt men ook gegevens omtrent afgegeven attestaties van de huwelijksafkondigingen. De begraafregisters bevatten op datum van aangifte de naam van de begraven persoon. In enkele gevallen wordt ook de datum van overlijden gegeven. Bij (minderjarige) kinderen wordt meestal de naam van de vader vermeld; bij vrouwen en weduwen soms de naam van de echtgenoot. Aanvullende gegevens over de begraafplaats en het luiden van de klok komen zelden voor.
Archiefvorming
Geschiedenis van het archiefbeheer
De verwerving van het archief
3.04
Aanwijzingen voor de gebruiker
Openbaarheidsbeperkingen
Volledig openbaar
De collectie is een duplicaat van een archief in eigen beheer.
Materiële beperkingen
Aanvraaginstructie
Van de documenten die in deze archiefinventaris zijn beschreven, kunnen de originelen niet geraadpleegd worden. Deze zijn overgedragen aan het gemeentebestuur van de gemeente vanwaar ze afkomstig zijn, ter opneming en bewaring in de gemeentelijke archiefbewaarplaats.
Verwant materiaal
Beschikbaarheid van kopieën
Beschrijving van de series en archiefbestanddelen
- LEXMOND (DTB)
  - ALGEMEEN, A.
    - GEREFORMEERD, a.
      - Doopboeken., 1622-1815.; 1-7
        - 1622-1634 maart, 1640 juni 28-1659 januari 2., 1
        - (Hervormd) Getypt afschrift van de DTB Lexmond nrs 1 en 2, de eerste inschrijvingen die gelijkluidend zijn aan de Laatste in nr. 1., 1A
        - 1658 januari 17-1679 januari 23., 2.I-2.II
          Tekstverlies. De vroegste inschrijvingen zijn identiek aan de laatste inschrijvingen in nr.1
          - 1658-1665., 2.I
          - 1666-1679., 2.II
        - 1682 november 23-1688 november., 3
        - 1694 december 23-1707 november 20., 4
        - 1708-1747 juni 4., 5.I-5.II
          - 1708-1731., 5.I
          - 1732-1747., 5.II
        - 1747 juni 4-1815., 6
          Afschrift tot 1804 juni 4; volgens notitie in het voorwerk zijn de gegevens tot 1791 niet altijd betrouwbaar.
        - 1747-1769, 6.I
        - 1770-1794, 6.II
        - 1795-1815, 6.III
        - 1792-1815., 7
      - Trouwboek., 1708-1776 mei 14.; 8.I-8.II
        - 1708-1737., 8.I
        - 1738-1776., 8.II
      - Trouwboek., 1776-1803.; 8A.I
        Typoscript naar origineel in kerkenraadsarchief.
  - Lexmond en Lakerveld, B.
    - GERECHT, a.
      - Ondertrouw- en trouwinschrijvingen., 1608-1789; 8A
      - Ondertrouw- en trouwinschrijvingen, huwelijksproclamaties etc.., 1646-1772.; 9A
        Onvolledig.
      - Trouwboek., 1795 juni 20-1812.; 9
        Voorin: Afschriften van kerkelijk gesloten huwelijken, 1792, 1795. In verband met ontstentenis van schepenen zijn de huwelijken uit 1800 en 1802 gesloten in de omliggende gemeenten.
      - Begraafregister van Lexmond, Achthoven en Lakerveld., 1776 juli 6-1812 januari 30.; 10
  - Lakerveld, C.
    - GERECHT, a.
      - Ondertrouw- en trouwinschrijvingen, 1692 februari 3, 1700 december 26, 1701 januari 24, 1703 mei 19, juni 4 en 1724 januari 3, 21., ---
        Ingevoegd in 8a. Fotokopie uit Rechterlijk Archief Lakerveld, nrs. 8-9